臺灣高等法院臺南分院刑事判決　　　　　　 九十三年度上訴字第五五四號　　Ｃ
　　　上　訴　人
　　　即　被　告　許　耿　
　　　選任辯護人　蕭　麗　琍　律師
右上訴人即被告因毒品危害防制條例案件，不服臺灣雲林地方法院九十三年度訴字第
一六一號中華民國九十三年六月十五日第一審判決（起訴案號：臺灣雲林地方法院檢
察署九十二年度毒偵字第一○四六號），提起上訴，本院判決如左：
      主      文
上訴駁回。
      事      實
一、許耿前因施用第一級毒品海洛因案件，經原審以九十一年度毒聲字第一四八號
    裁定送勒戒處所觀察、勒戒後，認無繼續施用毒品之傾向，由台灣雲林地方法院
    檢察署檢察官，於民國（下同）九十一年三月八日以九十一年度毒偵字第一七九
    號不起訴處分確定。嗣許耿於五年內，復基於施用第一級毒品海洛因之概括犯
    意，自九十一年九月間某日起至九十二年十月十四日晚間十時止，連續在雲林縣
    麥寮鄉○○路五二號二樓之二住處，將海洛因摻合礦泉水置入針筒內，以血管注
    射方式，平均二、三天注射一次之頻率，施用第一級毒品海洛因多次；另基於施
    用第二級毒品安非他命之概括犯意，自九十二年十月初某日起至九十二年十月十
    四日晚間九時止，連續在上開住處，將安非他命置入玻璃管內，以火烤燒吸食其
    煙之方式，施用第二級毒品安非他命四次。嗣於九十二年十月十四日晚十一時三
    十分，為警持原審核發之搜索票，依法在上開住處實施搜索，當場查獲許耿持
    有第一級毒品海洛因一袋（淨重四九‧八八公克、包裝重三‧九四公克）、第二
    級毒品安非他命一包（淨重０‧一九公克、包裝重０‧二九公克），及其所有供
    施用第一級毒品海洛因使用之注射針筒六支、葡萄糖二十九包、吸管六支、小湯
    匙四支、橡皮管一條、毛刷二支、小夾子一支、分裝袋五十四個、磅秤一台；施
    用第二級毒品安非他命使用之玻璃吸管一支，並經警採集尿液，送驗結果呈現嗎
    啡及甲基安非他命陽性反應，嗣經原審法院以九十二年度毒聲字第八二五號裁定
    送勒戒處所觀察、勒戒後，認有繼續施用毒品之傾向。
二、案經海岸巡防總局中部地區巡防局移送臺灣雲林地方法院檢察署檢察官偵查起訴
    。
      理      由
一、被告許耿對分別在右開時間、地點，連續施用海洛因、安非他命多次之事實，
    於原審及本院審理中均坦白承認（見原審卷第二三頁、本院審判筆錄第七頁），
    且被告為警查獲時所採集之尿液，經送驗結果嗎啡、甲基安非他命均呈現陽性反
    應，此有中山醫學大學附設醫院藥物濫用檢測中心報告書一份附卷可稽（見偵查
    卷第三七頁）。又扣案疑似海洛因一袋、安非他命一包，經法務部調查局鑑定結
    果分別含有海洛因、甲基安非他命成份，有該局九十二年十一月十七日調科壹字
    第一六０００二一二四號鑑定通知書、九十三年四月二十日調科壹字第０九三六
    二三九０九八０號檢驗通知書各一份在卷可證（見偵查卷第四九頁、原審卷第十
    九頁）。此外，復有扣案之注射針筒六支、葡萄糖二十九包、吸管六支、小湯匙
    四支、橡皮管一條、毛刷二支、小夾子一支、分裝袋五十四個、磅秤一台、玻璃
    吸管一支可資佐證（見巡防局警訊筆錄第六頁），足認被告自白與事實相符。
二、又被告前因施用第一級毒品案件，經送觀察、勒戒後，認無繼續施用毒品之傾向
    ，經臺灣雲林地方法院檢察署檢察官，於九十一年三月八日，以九十一年度毒偵
    字第一七九號不起訴處分確定之事實，有上開不起訴處分書、臺灣雲林地方法院
    檢察署刑案資料查註紀錄表、臺灣高等法院被告全國前案紀錄表各一份在卷可稽
    。被告於前開不起訴處分後，五年內再犯本件毒品危害防制條例第十條之施用毒
    品罪，經原審以九十二年度毒聲字第八二五號裁定送觀察、勒戒後，認定有繼續
    施用毒品之傾向，亦有臺灣雲林看守所九十二年十一月三日雲所境總字第０九二
    五００五０六五號函附之有無繼續施用毒品傾向評估紀錄表及證明書一份在卷可
    參（見偵查卷第七頁至第八頁、第二十頁、第二五頁）。從而，被告第二次犯施
    用毒品罪，並有繼續施用毒品之傾向，事證已臻明確，應予依法論科。
三、按海洛因、安非他命分別係毒品危害防制條例第二條第二項第一款、第二款管制
    之第一級、第二級毒品。毒品危害防制條例雖於九十二年七月九日修正公布，並
    於九十三年一月九日起施行生效，然該法第十條並未修正，是本件不生法律變更
    之問題。核被告所為，係犯毒品危害防制條例第十條第一項、第二項之施用第一
    、二級毒品罪。被告持有第一級毒品海洛因、第二級毒品安非他命之低度行為，
    應為施用第一級毒品、第二級毒品之高度行為所吸收，不另論處。又被告先後多
    次施用第一、二級毒品之犯行，均時間緊接，犯罪構成要件相同，各顯係基於概
    括犯意反覆為之，應分別依連續犯規定以一罪論，並各加重其刑。又被告所犯上
    開連續施用第一、二級毒品二罪間，犯意個別，罪名互殊，應予分論併罰。
四、原審以被告事證已臻明確，因予適用毒品危害防制條例第十條第一項、第二項、
    第十八條第一項前段，刑法第十一條前段、第五十六條、第五十一條第五款，審
    酌被告無犯罪前科，此有台灣高等法院被告全國前案紀錄表一份在卷可參，素行
    良好，惟其前經觀察、勒戒後，仍分別再犯本罪，顯見其對於毒品之依賴性甚高
    ，有予較長期間隔離社會之必要，與被告施用毒品頻率，和施用毒品足以造成個
    人之損害，並容易引起財產、暴力方面之犯罪，及被告犯罪後坦承犯行，態度良
    好等一切情狀，分別量處施用第一級毒品罪部分有期徒刑一年二月、施用第二級
    毒品部分有期徒刑四月，並定其應執行之刑有期徒刑一年四月，以示懲儆。另扣
    案之第一級毒品海洛因一袋（淨重四九‧八八公克、包裝重三‧九四公克）、第
    二級毒品安非他命一包（淨重０‧一九公克、包裝重０‧二九公克），應依毒品
    危害防制條例第十八條第一項前段規定，諭知沒收銷燬。而扣案之注射針筒六支
    、葡萄糖二十九包、吸管六支、小湯匙四支、橡皮管一條、毛刷二支、小夾子一
    支、分裝袋五十四個、磅秤一台；玻璃吸管一支，均為被告所有，分別供其施用
    第一、二級毒品犯罪之物，業據被告坦承在卷，爰依刑法第三十八條第一項第二
    款規定，併諭知沒收。至於扣案之行動電話一支、帳冊一本、新台幣六千五百元
    ，雖係被告所有，然客觀上缺乏任何證據足認與前述犯罪行為有何關連，爰不予
    宣告沒收。本院核其認事用法俱無不合，量刑亦稱妥適。被告上訴意旨猶執陳詞
    ，空言指摘原判決量刑過重不當，請求撤銷原判決，並無可取，為無理由，應予
    駁回。末查被告施用毒品被查獲後，如事實欄所載既有繼續施用之傾向，即難認
    其無再犯之虞，為戒絕施用毒品惡習，實有適度隔離之必要，亦不宜宣告緩刑，
    合併說明。
據上論結，應依刑事訴訟法第三百六十八條，判決如主文。
本案經檢察官曾銘芳到庭執行職務。
中    華    民    國      九十三      年      九      月    二十九      日
                                  臺灣高等法院臺南分院刑事第二庭
                                      審判長法官  葉    居    正
                                            法官  李    文    福
                                            法官  莊    俊    華
右正本證明與原本無異。
施用第一級毒品部分如不服本判決，應於判決送達後十日內向本院提出上訴狀，其未
敘述理由者並應於提出上訴狀後十日內向本院補提理由書（應附繕本)。
其餘不得上訴。
                                      法院書記官  廖    明    娟
中    華    民    國      九十三      年      十      月      四        日
附錄法條：
毒品危害防制條例第十條：施用第一級毒品者，處六月以上五年以下有期徒刑。
                        施用第二級毒品者，處三年以下有期徒刑。